臺灣花蓮地方法院刑事判決　　　　　　　　　　　　　　九十一年度易字第六八號
　　公　訴　人　臺灣花蓮地方法院檢察署檢察官
　　被　　　告　甲○○
右列被告因竊盜案件，經檢察官提起公訴 (九十一年度偵字第三七一號），本院判決
如左：
    主  文
甲○○竊盜，累犯，處有期徒刑柒月。
    事  實
一、甲○○前因違反麻醉藥品管理條例案件，經法院判處有期徒刑四月確定，於民國
    八十七年一月十二日執行完畢，又因違反毒品危害防制條例案件，再經判處有期
    徒刑四月確定，於九十年十一月八日經臺灣彰化地方法院檢察署通緝中，竟仍不
    知悔改，於九十一年一月十八日十三時許，在花蓮縣花蓮市復興新村一號前，見
    乙○○所有（於九十一年一月十二日二十二時許，在同市○○路五四七號前遭竊
    ）之車牌號碼ＲＩＪ─六九九號輕型機車鑰匙未拔下，竟意圖為自己不法之所有
    啟動電門而竊取之，嗣為警員賴正在巡邏時（前於同月十三日下午某時發現前揭
    機車停放在前址，且經查詢車籍資料，知為失竊機車）發現甲○○騎乘前揭機車
    行駛於花蓮市區，而於同日十三時三十分許在花蓮市○○街六十一號前攔檢查獲
    ，並扣得該機車及鑰匙一支。
二、案經花蓮縣警察局花蓮分局報請臺灣花蓮地方法院檢察署檢察官偵查起訴。
    理  由
一、前揭事實訊據被告甲○○固坦承於右揭時、地將機車騎走，惟否認有何竊盜犯行
    ，辯稱：伊是要將機車騎去派出所等語。惟查，證人即花蓮縣警察局花蓮分局中
    山派出所警員賴正在結證稱：…九十一年元月十三日到現場（指花蓮市復興新村
    一號）停放ＲＩＪ─六九九號失竊機車，…調出機車資料，發現也是失竊機車，
    所以又回原處守候，約至晚上八時許離開現場，…改以不定期方式巡邏，到了十
    八日下午一時許在尚志橋上看見被告騎乘失竊機車，就跟蹤到花蓮市○○街六十
    一號前，上前盤查等語（見偵卷九十一年一月三十一日筆錄），而被告於本院調
    查時供承：人第一次攔下我時並沒有表明他的身份，我問他要做什麼，他說有事
    情要跟我說，叫我下車，我以為他是壞人要打我，所以沒有停車繼續往前騎，然
    後在中山派出所之前，他又攔我一次，語氣很凶我很害怕，就繼續往前騎，後來
    過了中山派出所我就往新港街的方向走，他第三次攔我，我停下來他用他的機車
    撞我的機車，我倒下跑了十公尺，他把我押在地上等語（見本院審理筆錄），則
    綜上以觀，被告確為證人賴正在當場查獲之事實已可認定，另如被告原即計劃將
    機車騎至派出所報案，再加上誤以為警員賴正在是壞人要打他的情形下，應於行
    經中山派出所時，即停車報案並請求保護，何以反而繼續往前行走，至被證人賴
    正在攔下？被告所辯，顯與經驗法則有違，再者，被告又因違反毒品危害防制條
    例案件，經判處有期徒刑四月確定，於九十年十一月八日經臺灣彰化地方法院檢
    察署通緝中，有臺灣高等法院被告全國前案紀錄表一紙在卷可憑，則被告身處通
    緝之中，會自行騎機車前往派出所報案？是以被告所辯，顯係事後卸責之詞，不
    可採信，而被告竊盜之犯行，復有贓證物品認領保管收據附卷可稽，事證明確，
    已可認定。
二、核被告所為係犯刑法第三百二十條第一項之竊盜罪，又被告曾前因違反麻醉藥品
    管理條例案件，經法院判處有期徒刑四月確定，於八十七年一月十二日執行完畢
    ，有台灣高等法院被告全國前案紀錄表一件在卷可稽，其於五年以內再犯本件有
    期徒刑以上之罪，為累犯，應依刑法第四十七條規定加重其本刑。爰審酌被告於
    通緝期間再犯本件犯行，顯見自制力甚低，對被害人所造成之損害程度等一切情
    狀，量處如主文所示之刑。至扣案之鑰匙一支係被害人乙○○所有，業經領回，
    有贓證物品認領保管收據一紙，依法不得宣告沒收。
據上論斷，應依刑事訴訟法第二百九十九條第一項前段、第三百二十條第一項、第四
十七條、罰金罰鍰提高標準條例第一條，判決如主文。
中      華      民      國      九十一    年     三     月    二十九    日
                                臺灣花蓮地方法院刑事庭
                                    法  官  陳  淑  媛
右正本證明與原本無異。
如對本判決不服，應於送達後十日內，向本院提出上訴狀。（應抄附繕本）告訴人或
被害人如對於本判決不服者，應具備理由請求檢察官上訴，其上訴期間之計算係以檢
察官收受判決正本之日期為準。
                                    法院書記官
中      華      民      國      九十一    年      四    月      一      日
